【裁判字號】    89,訴緝,15
【裁判日期】    890915
【裁判案由】    偽造有價證券
【裁判全文】
臺灣彰化地方法院刑事判決                          八十九年度訴緝字第一五號
    公  訴  人  臺灣彰化地方法院檢察署檢察官
    被      告  乙○○
    選任辯護人  周平凡律師
右列被告因偽造有價證券等案件，經檢察官提起公訴 (七十三年度偵字第一八０二號
)，本院判決如左：
     主  文
乙○○被訴偽造有價證券罪部分無罪。
被訴侵占罪部分免訴。
     理  由
壹、無罪部分
一、公訴意旨略以：被告乙○○前係聖興實業有限公司（下稱聖興公司）之總經理，
    告訴人丙○○為董事長，然公司平日係由乙○○負責管理，其於民國七十二年間
    ，以聖興公司負責人丙○○名義，簽發面額達新台幣（下同）一百四十二萬九千
    零五十六元之本票使用，因屆期不獲兌現，丙○○屢遭催討，始悉上情，因認被
    告乙○○涉犯偽造有價證卷犯嫌等語。
二、公訴人認被告涉有前揭犯行，無非係以告訴人之指述、證人甲○及丁○○之證詞
    及本票存根十一紙、本票影本一紙為其論斷之依據。然訊據被告乙○○堅詞否認
    涉犯前述犯行，辯稱：卷附該紙本票雖係其本人所寫，然其係由丙○○本人蓋印
    ，並非其偽造等語。
三、按犯罪事實應依證據認定之，無證據不得推定其犯罪事實，又不能證明被告犯罪
    者，應諭知無罪之判決，此於刑事訴訟法第一百五十四條及同法第三百零一條第
    一項分別定有明文。
四、經查：公訴人以前開證據對被告提起公訴，故非無據，然核諸告訴人所指被告偽
    造其之本票中，僅提出一紙票號為０二四七九六號、面額為七千二百元之本票影
    本，得以看出其本票之內容外，餘十一紙本票存根，均未附本票，自無從判斷該
    十一紙本票係何人所簽發，而證人丁○○、甲○亦僅證述為被告調借現金之情形
    ，並未提及被告如何偽簽告訴人之本票，則本案告訴人所指被告偽簽面額共一百
    四十二萬九千零五十六元之本票，除該紙票號０二四七九六號本票外，其餘僅流
    為空口，自不能只憑告訴人之指控，即遽以推認被告必有偽造該十一本票，而僅
    能依該紙票號０二四七九六號本票之內容判斷其有無公訴人所指之犯行；又查該
    紙本票，固蓋有告訴人丙○○之印文，且被告亦不否認該紙本票之內容係其所書
    寫，僅辯稱：係丙○○本人蓋章的等語，然訊之丙○○雖堅決否認有於本票上蓋
    章，惟本院調取本院八十九年易緝第二十九號卷，發現其中所附丙○○本人所簽
    立之契約書上丙○○之印文，卻與卷附本票丙○○之印文相符，且丙○○本人在
    該案中，多次坦認契約書上之印文確係其本人所蓋（見該案偵查卷第十七頁正面
    、第十九頁反面），則該紙本票既經告訴人蓋印，而告訴人並自承印章係其本人
    保管，是該本票亦難認有何偽造可言，故公訴人起舉之證據，並不足以認定被告
    犯罪，而本院復查無其他積極證據足認被告有公訴人所指之犯行，不能證明被告
    犯罪，依法應為無罪之諭知。
貳、免訴部分
一、一、按案件時效已完成者，應諭知免訴之判決，刑事訴訟法第三百零二條第二款
    定有明文。
二、查本件被告乙○○另被訴於民國七十年至七十二年十二月間觸犯刑法第三百三十
    五條第一項之侵占罪，後被告因逃匿，經本院通緝，致審判之程序不能繼續。依
    刑法第八十條、第八十三條之規定，並參照司法院廿九年院字第一九六三號解釋
    ，追訴權之時效業於八十六年間完成。依照首開說明，此部分應為免訴之判決。
據上論斷，應依刑事訴訟法第三百零一條第一項前段、第三百零二條第二款，判決如
主文。
本案經檢察官陳家美到庭執行職務。
中    華    民    國    八十九      年      九      月        十五      日
                                臺灣彰化地方法院刑事第一庭
                                    法      官  葛  永  輝
右正本證明與原本無異。
如不服本判決，應於送達後十日內向本院提出上訴狀( 須附繕本 )。
告訴人或被害人對於判決如有不服具備理由請求檢察官上訴者，其上訴期間之計算係
以檢察官收受判決正本之日期為準。
                                    法院書記官  吳    嘉
中    華    民    國    八十九      年      九      月       二十二     日


司法院資訊處製作；財團法人民間司法改革基金會備份。
